臺灣高雄地方法院刑事判決　　　　　　　　　　　　九十二年度訴字第二七七號
　　公　訴　人　臺灣高雄地方法院檢察署檢察官
　　被　　　告　甲○○
　　指定辯護人　本院公設辯護人 辛○○
　　被　　　告　壬○○
　　選任辯護人　侯重信律師
右列被告等因強盜等案件，經檢察官提起公訴（九十二年度偵字第一九四二五號及第
一七一四七號），本院判決如左：
    主  文
甲○○、壬○○共同意圖為自己不法之所有，攜帶兇器，以強暴至使不能抗拒，而取
他人之物，各處有期徒刑捌年。扣案之捷克ＣＺ廠製７５型口徑９ｍｍ制式半自動手
槍壹枝（含彈匣壹個、槍枝管制編號為0000000000號）及制式子彈肆顆，
均沒收。
    事  實
一、甲○○與壬○○二人為舊識，因甲○○積欠地下錢莊債務，二人竟共同基於意圖
    為自己不法所有之犯意聯絡及行為分擔，相互謀議以借款為由，而行強盜之實。
    甲○○乃於民國（下同）九十二年七月二十七日晚間某時，先以「呂先生」之名
    義打電話向經營放款業務之丙○○佯稱欲借款新台幣（下同）十萬元，並約定在
    高雄縣鳥松鄉○○村○○路三十六巷口會面，丙○○即於同日二十時三十分許，
    駕駛車牌號碼２Ｐ─３８８０號自用小客車，搭載友人庚○○（坐於駕駛座旁）
    共同前往約定地點。碰面後，丙○○請甲○○入車內右後座商談，並要求甲○○
    提示證件之際，甲○○明知制式手槍、子彈均係槍砲彈藥刀械管制條例所列管之
    違禁物，非經中央主管機關許可，不得非法持有，竟從胸前背包內，以右手取出
    其所有客觀上對人之生命安全顯構成威脅、具有殺傷力之捷克ＣＺ廠製７５型口
    徑９ｍｍ制式半自動手槍一枝（含彈匣一個並已裝填制式子彈，槍枝管制編號為
    0000000000號）及制式子彈十一顆而無故持有之，另以左手取出電擊
    棒一支，並隨即以前開制式手槍及電擊棒抵住丙○○，以此強暴之方式使丙○○
    不能抗拒，而強行取走丙○○皮包內之一萬元現金，並詢問丙○○為何未攜十萬
    元現金？嗣後甲○○則命令丙○○駕車進入上開巷內，抵達後，甲○○則命丙○○交出車鑰匙並下車，丙○○下車後，在該地等候之壬○○立即將丙○○推入駕
    駛座後方，自己並進入駕駛座，且以預先準備之膠帶綑綁庚○○之雙手，此時，
    仍由甲○○持槍繼續控制丙○○，丙○○恐生命受有危害，則趁機奪取甲○○所
    持之前開制式手槍，雙方拉扯間，致使該槍枝走火因而擊發一顆制式子彈，該子
    彈同時射穿甲○○之左小腿與丙○○之左大腿，致甲○○受有左下肢穿刺傷併神
    經損傷及脛骨骨折，丙○○亦受有槍傷。壬○○見狀，恐丙○○再度反抗，便以
    膠帶將丙○○雙手綑綁，甲○○受傷後，因心有怨憤，竟另行基於傷害丙○○之
    故意，持槍下車並朝車內丙○○之右大腿射擊，致丙○○之左大腿另受有槍傷（
    過失傷害及故意傷害部分，丙○○均未提告訴），壬○○見狀後隨即制止甲○○
    ，並要求甲○○就醫，且接收甲○○所持有之前開槍彈，壬○○明知制式手槍及
    子彈，不得非法持有，亦竟未經許可而持有之。甲○○則電請不知情之其妻己○○，載其前往位於高雄市○○路之林進興醫院就醫，惟該醫院以設備不足拒絕醫
    治，甲○○乃自行搭乘計程車前往長庚紀念醫院就醫。壬○○見甲○○受傷離去
    後，便接續前開強盜丙○○財物之犯意，持槍進入上開車輛之駕駛座，以槍枝抵
    住庚○○頭部之強暴方式，至使丙○○不能抗拒而交付其所有之高雄銀行新庄分
    行金融卡（帳號為000000000000號）並告知壬○○其金融卡密碼８
    ８８１號。壬○○隨駕車載運雙手均遭綑綁之丙○○與庚○○兩人前往高雄縣鳳
    山市○○路土地銀行鳳北分行，壬○○便下車分五次提領共十萬元現金得手，庚○○則趁壬○○提款之際掙脫膠帶駕車離去，並於當日二十三時三十分許，載送
    丙○○前往長庚紀念醫院就醫，該醫院急診室護士丁○○等人立即將丙○○雙手
    膠帶剪開並推入急診室，適遇自行就醫之甲○○，丙○○乃告訴丁○○等人其係
    遭甲○○槍傷，另名護士立即請醫院之駐衛警報警，警方旋即趕至長庚紀念醫院
    逮捕甲○○，並在前揭自用小客車內取得彈殼與彈頭各一顆，復在丙○○左大腿
    取出彈頭一顆。警方更於同年九月二十七日凌晨零時十分許，在高雄小港國際機
    場逮捕壬○○，並經壬○○之供述，在高雄縣鳳山市鳳西國小右側圍牆旁，起出
    前開制式槍枝一枝（含彈匣一個）與制式子彈九顆（其中子彈五顆嗣經鑑驗試射
    ）。前開自用小客車經警方鑑驗後，於同年十月八日發還丙○○，丙○○於同年
    月九日九時許，將車輛送請洗車廠清理時，發現車輛右前座座墊下方留有彈殼一
    顆，乃於同年月十四日將之送交承辦警方扣案。
二、案經高雄縣政府警察局仁武分局報告台灣高雄地方法院檢察署檢察官偵查起訴。
    理  由
一、訊據被告甲○○，對伊曾因與證人丙○○發生拉扯，致上開制式手槍走火，致使
    伊與證人丙○○均受槍傷，事後其又持前開制式手槍向證人丙○○左大腿開槍等
    情均不否認，惟矢口否認有何加重強盜之犯行，並辯稱：因伊之前向經營地下錢
    莊綽號「黃先生」之人借款，後因利息過高，伊乃邀被告壬○○協助其與地下錢
    莊之人商談少算利息之事，伊到約定之地點時見到證人丙○○與庚○○駕車前來
    ，伊隨即進入車內與渠等商談，因談判破裂，證人丙○○即持槍押伊，並發生槍
    枝走火致伊受槍傷，隨後伊又再向證人丙○○腿部開一槍，此時被告壬○○才到
    現場，因伊受傷，才將槍交予被告壬○○，並打電話叫伊太太帶伊就醫云云；另
    訊據壬○○固坦承曾以膠帶綑綁證人丙○○及庚○○，並持證人丙○○之提款卡
    至土地銀行分五次共提款十萬元等情，惟亦矢口否認有何加重強盜之犯行，並辯
    稱：因為被告甲○○欠地下錢莊錢，邀伊共同向地下錢莊的人說情，當天伊抵達
    高雄縣鳥松鄉○○村○○路三十六巷時即聽到槍聲，並看到被告甲○○受槍傷從
    車內出來，伊為阻止被告甲○○再開槍才將該槍枝拿走，被告甲○○離開後，證
    人丙○○及庚○○自願賠償十萬元醫藥費，並拿提款卡給伊，叫伊自己去提款，
    伊是怕證人奪槍，才綑綁渠等，伊領取十萬元後，因無法聯絡被告甲○○，才將
    十萬元現金交予證人戊○○，並未花用，足認伊並無意圖為自己不法所有之故意
    云云。經查：
（一）該扣案之槍枝一枝（含彈匣一個）與子彈九顆，經送請內政部警政署刑事警察
      局鑑驗結果：「一、送鑑９０手槍壹支（槍枝管制編號0000000000
      ），研判係捷克ＣＺ廠製７５型口徑９ｍｍ制式半自動手槍，槍管內具陸條右
      旋來復線，機械性良好，可擊發同口徑制式子彈，認具殺傷力。二、送鑑制式
      子彈玖顆，認係口徑９ｍｍ之制式子彈，均認具殺傷力。」等語，此有該局九
      十二年十二月四日刑鑑字第０九二０一八八七七九號鑑驗通知書一份附卷可稽
      。依上開鑑定報告，扣案之槍彈確為制式手槍及制式子彈，而被告等均不否認
      曾使用過前開槍彈，則被告等持有制式手槍及制式子彈之犯行，應以認定。
（二）本院公設辯護人雖辯稱：依據內政部警政署刑事警察局九十二年十月三十一日
      刑鑑字第０九二０一六三０一五號鑑驗通知書記載：證人庚○○左手虎口及右
      上衣衣袖檢驗出火藥射擊殘跡之特性金屬元素鉛、銻、鋇等元素成分，然證人
      庚○○並未受槍傷，足認前開槍彈應係證人庚○○所有云云。惟據鑑定證人乙○○即內政部警政署刑事警察局鑑識警員到庭證稱：「：：：一般而言，子彈
      射擊都會產生粉塵，如果使用制式子彈射擊，會產生鉛銻鋇，在同一個顆粒（
      相當於頭髮寬度的十至百分之一）上，會檢驗出鉛銻鋇的成份，而且在五十公
      分至一公尺範圍內，有可能會瀰漫這些粉塵顆粒，如果是在密閉空間內，因為
      沒有風將粉塵吹動，所以在約五十公分至一公尺左右的範圍內，一定會有粉塵
      的顆粒的殘留：：：而且不管是左右手持槍射擊，粉塵顆粒都會比較偏右邊，
      但因為火藥燃燒爆炸時，將彈頭推出去，粉塵顆粒可能往前散布約一公尺左右
      ，比右邊所散布的範圍還要多：：：」、「（如果是於車上的密閉空間，於後
      座擊發手槍，前座的乘客皮膚或衣服是否會附著顆粒？）要看擊發的角度及位
      置」、「（如果雙手被膠帶綁住，虎口是否會測出顆粒反應？）還是會有很多
      因素。自己開槍的人所附著的顆粒，原則上會比較多，但是我們沒有去測定顆
      粒的多寡，只是去檢驗顆粒的成份，而且粘取過程的情況，也會有影響」等語
      （見本院九十三年二月四日審判筆錄），是依鑑定證人乙○○之前開證詞，佐
      以槍擊發生當時證人庚○○確實坐在右前駕駛座乙節，則證人庚○○之皮膚或
      衣物上確有可能附著火藥顆粒。故此，自難以證人庚○○左手虎口及右上衣衣
      袖檢驗出火藥射擊殘跡之特性金屬元素鉛、銻、鋇等元素成分，即認被告甲○○辯稱：前開槍彈非其所有，是證人丙○○及庚○○所有云云，較為可採。
（三）又被告甲○○辯稱係因其向地下錢莊借貸利息過高，才邀被告壬○○共同與地
      下錢莊之人商談少算利息之事云云。依常理，若被告甲○○確實邀被告壬○○
      一同與地下錢莊之人商談還款事宜，渠等理應相約在同一地點，豈會被告甲○○與證人丙○○相約在高雄縣鳥松鄉○○村○○路三十六巷口見面，卻與被告
      壬○○約在前開巷內見面？是被告甲○○前開辯解，實難採信。再者，被告甲○○辯稱當時是伊一人先進入前開自用小客車車內與證人丙○○及庚○○協商
      ，因為協商破裂，證人丙○○便持槍抵住伊，伊立即搶槍云云。衡諸常情，當
      時被告甲○○係獨自一人與證人丙○○及庚○○在車內談判，而證人丙○○及
      庚○○二人皆為年輕人且體格壯碩，若當時證人丙○○確有持槍抵住被告甲○○之行為，依當時情狀，被告甲○○豈會甘冒遭槍殺死亡之風險而動手搶奪證
      人丙○○手中之槍枝？是被告甲○○所辯，在在有悖常理。故此，前開制式槍
      彈應係被告甲○○自己攜帶至約定地點無訛。
（四）又證人丙○○係因被告甲○○持前開制式手彈及電擊棒抵住伊，使其不能抗拒
      ，並強行取走其皮包內之一萬元現金一事，業據證人庚○○於本院審理時證述
      綦詳，其證稱：「（吳某進到車內用槍抵住洪某，並叫洪某拿一萬元給他？）
      我有聽到他叫他拿錢給他，但是我沒有看到拿多少錢給他，洪某將整個皮夾交
      給吳某。洪某並說我皮包內有一萬元，你先拿去。吳某拿到皮夾後，就說要借
      十萬元，怎麼只有一萬元」等語（見本院九十三年二月二日審判筆錄）。雖證
      人己○○於本院審理時證稱：案發當日伊有提領二萬元現金予被告甲○○，且
      事後伊到醫院時，有一位員警交付被告甲○○之物品包括二萬多元現金予伊等
      語。然證人己○○無法確認當時交予伊現金二萬多元之員警為何人，縱認當時
      確有員警交予證人己○○二萬多元現金，然亦無法證明該二萬多元現金即為證
      人己○○當日提領交予被告甲○○之現金，而非被告甲○○強盜證人丙○○之
      所得。準此，自難以證人己○○前開證詞，而為被告甲○○有利之認定。
（五）雖被告壬○○辯稱：伊不知道被告甲○○有持槍強盜證人丙○○一萬元現金，
      且伊到現場時，即看到被告甲○○持槍從汽車後座下車並朝車內開一槍，伊擔
      心被告甲○○再開槍，才將手槍拿走云云。惟據證人丙○○於本院審理時證稱
      ：「（何時看到壬○○？）我與吳某碰面後，進到巷子內看到壬○○已經等候
      在該處：：：」、「（看到蔡某時，他是否已經等在該處？）我看到他時，他
      帶著綠色的迷彩帽。」、「（停車後，蔡某有何動作？）當時吳某拿槍抵著我
      ，我向他說，有事情下車再說，我下車之後，蔡某就上前將我推到後座」、「
      （蔡某將你推到後座後，有何動作？）他先以膠帶綑綁庚○○的手，我看到之
      後，就反抗，才與吳某發生拉扯致槍枝走火。蔡某看到我中彈後，就到後座將
      我的手綑綁」、「（車子進入巷內，蔡某等在路邊，當時何人叫你停車？）吳
      某叫我停車」、「（停車後，蔡某就上車？）我一停車，吳某就叫我熄火，並
      叫我鑰匙給他，我先把鑰匙給他，並說有事情下車再談。我一下車後，蔡某就
      衝過來把我拉住，並推進後座」、「他先以膠帶綑綁庚○○的手，我看到之後
      ，就反抗，才與吳某發生拉扯致槍枝走火。蔡某看到我中彈後，就到後座將我
      的手綑綁」等語；另據證人庚○○證稱：「（第一次槍擊時《即吳某與洪某拉
      扯時》，你看到蔡某在做什麼？）當時我坐在副駕駛座，雙手已經被蔡某綑綁
      ，此時，丙○○要下車，蔡某就將洪某推入後座，吳某就持槍抵住洪某：：：
      」「（你的雙手被何人所綁？）蔡某。我是坐副駕駛座，他到副駕駛座，將車
      門打開，從車外綑綁我的雙手」等語（均見本院九十三年二月四日審判筆錄）
      。是依證人丙○○及庚○○之證詞，渠等將車子停放在高雄縣鳥松鄉○○村○○路三十六巷內時，被告壬○○已在該處等候，且立即將證人庚○○之雙手綑
      綁，並將證人丙○○推入後座又綑綁其雙手，倘被告壬○○未有與被告甲○○
      共同協商計畫持槍強盜證人丙○○及庚○○之意圖，其到現場之目的僅係為協
      助被告甲○○與地下錢莊之人商談還款事宜，為何其一見到證人庚○○即將之
      綑綁？又將證人丙○○推入汽車後座？足認被告壬○○應知悉被告甲○○有持
      槍強盜證人丙○○及庚○○之行為，並協助其控制證人庚○○及丙○○等人之
      行動，而共同參與本件強盜之行為，是被告壬○○前開辯解，尚難採信。
（六）此外，據證人己○○即被告甲○○之妻到庭證稱：「（吳某打電話請你送他就
      醫時，有否告訴你槍擊的原因？）沒有」、「（你到現場載他到醫院途中，吳
      某有否告訴你，槍擊的原因及經過？）沒有。」、「（車上就醫途中，你有否
      問他，受何人槍擊及發生何事？）沒有」等語（見本院九十三年二月四日審判
      筆錄）。是依證人己○○之前開證詞，就醫途中，被告甲○○並未告知其槍擊
      發生之原因，倘若本件被告甲○○確實係因與證人丙○○協商償還利息問題未
      果而遭證人丙○○持槍威脅，進而因雙方搶槍而受傷，而非如證人丙○○所稱
      係被告甲○○持槍強盜等情，則被告甲○○應會告知證人己○○事情原委，並
      委託證人己○○報警處理，豈會對其所遭遇之事對其妻即證人己○○隻字未提
      ，益徵被告甲○○前開所辯，應非實情。
（七）又被告壬○○另辯稱：「當時我有問丙○○及庚○○，說我朋友受傷怎麼辦，
      他們說他們願意賠償十萬元，所以我才拿提款卡去提款。因為他們說他們是北
      部人對高雄不熟」云云（見本院九十三年二月四日審判筆錄）。然證人丙○○
      及庚○○均證稱係被告壬○○持槍抵住證人庚○○頭部，逼問渠等提款卡及密
      碼等語，證人丙○○證稱「（走火，有人受傷，蔡某有否告訴你，或是你們主
      動提出，要之付醫藥費？）受傷後，我向他們求饒並說『如果你們要錢，我可
      以給你』，蔡某就持槍抵住庚○○的頭部。蔡某並載我們去鳳山提款」、「（
      你們是否從來沒有提到醫藥費的事情？）是」、「（提款卡如何交給蔡某？）
      蔡某開車到鳳山土地銀行時，車停好後，他問我提款卡在哪裡。之前他綁住我
      時，就有搜過我的身體，我放提款卡的皮包就掉在車內，但是他們沒有看到。
      停車之後，他問我提款卡在哪裡，我說你之前就拿走了，他又在車內找，才找
      到提款卡」、「（密碼是否是蔡某向你逼問？）他向我說，密碼幾號，我就說
      密碼是八八八一，他說『如果你讓我按錯，你就試試看』」等語；證人庚○○
      證稱：「（蔡某如何對洪某拿取金融卡？）因為當時洪某的皮包都拿給吳某，
      吳某走後，蔡某就進到車內，就找到皮夾，裡面有金融卡，並問洪某是哪一張
      ，洪某就告訴他。蔡某拿槍指著我的頭，逼問洪某金融卡的密碼，並說，『如
      果說錯了，等一下就知死』：：：」等語（均見本院九十三年二月二日審判筆
      錄）。而被告壬○○於本院審理時亦自承當時被告甲○○並未委託伊向證人丙○○及庚○○收取醫藥費，且伊領款十萬元後，亦未將十萬元交予被告甲○○
      等語。既然當時被告甲○○並未要求證人丙○○及庚○○要支付醫藥費，且被
      告壬○○事後又未將十萬元交予被告甲○○或其家屬，則被告壬○○前開辯稱
      ，是否真實，令人質疑。雖證人戊○○於本院審理時證稱被告壬○○確實有交
      付十萬元現金予伊等語，然證人戊○○另證稱：「（這些錢，放在你這裡多久
      ？）超過半年」、「（這期間，你有找蔡某說，要如何處理這筆錢？）沒有」
      、「（這期間蔡某是否也有找過你，要處理這筆錢？）沒有」等語（見本院九
      十三年二月二日審判筆錄）。倘若該筆現金，確係是證人丙○○自願交予被告
      壬○○之醫藥費，為何被告壬○○於案發後（即九十二年七月二十八日）迄其
      回國遭羈押前（即九十二年九月二十七日）之期間，均未與證人戊○○聯絡要
      求證人戊○○將該筆現金交予被告甲○○或其家屬？是被告壬○○辯稱伊沒有
      不法所有之意圖云云，顯係卸責之詞。而參以證人丙○○證稱伊當時中槍時，
      有告知被告甲○○及壬○○伊有提款卡，且證人庚○○另證稱：「（吳某進到
      車內用槍抵住洪某，並叫洪某拿一萬元給他？）我有聽到他叫他拿錢給他，但
      是我沒有看到拿多少錢給他，洪某將整個皮夾交給吳某。洪某並說我皮包內有
      一萬元，你先拿去。吳某拿到皮夾後，就說要借十萬元，怎麼只有一萬元」等
      語（見本院九十三年二月二日審判筆錄），是依證人庚○○前開證詞，可認當
      時被告甲○○與壬○○係計畫強盜十萬元現金，然因證人丙○○皮夾內僅有一
      萬元現金，被告壬○○便承繼上開強盜之犯意，以持槍之方式強暴證人丙○○
      交予提款卡，而領得十萬元現金，是其辯稱係證人等自願支付十萬元做為醫藥
      費云云，顯係卸責之詞，要難採信。此外，復有照片、土地銀行自動櫃員機存
      戶交易明細表、和信電訊股份有限公司函文等資料在卷可稽。綜上所述，本件
      事證明確，被告二人強盜犯行，足堪認定。
二、按被告等持有之前開制式手槍，具有殺傷力，客觀上足以對人體構成危害，係屬
    刑法強盜罪中所稱之兇器，核被告二人所為，均係犯刑法第三百三十條第一項之
    、第三百二十一條第一項第三款之攜帶兇器強盜罪、槍砲彈藥刀械管制條例第七
    條第四項持有制式手槍罪及同條例第十二條第四項之持有子彈罪。被告二人間就
    上開犯行，有犯意之連絡及行為之分擔，均為共同正犯。又被告等均以一持有之
    行為，同時觸犯上開槍砲彈藥刀械管制條例二罪名，應依想像競合犯規定從一重
    之非法持有制式手槍罪論斷，公訴人認上開二罪有方法結果之牽連關係，尚有誤
    會，併予敘明。被告等就前揭非法持有制式手槍與加重強盜二罪間，有方法結果
    之牽連關係，應從較重之加重強盜罪論處。爰審酌被告等正值壯年，不圖上進，
    不思循合法正當途徑以獲致財富，率爾暴力強盜他人財物，危害社會治安甚鉅，
    惡性非輕，惟念渠等犯後坦承部分犯行，尚知悔悟，態度良好，及被害人所受之
    損害等一切情狀，分別量處如主文所示之刑，以資懲儆。
三、扣案之具殺傷力之捷克ＣＺ廠製７５型口徑９ｍｍ制式半自動手槍一枝（含彈匣
    一個、槍枝管制編號為0000000000號）及制式子彈九顆（其中五顆子
    彈業經鑑驗試射），均屬違禁物，除業經鑑驗試射之子彈五顆，因已不具殺傷力
    而非屬違禁物，爰不予宣告沒收外，餘均依刑法第三十八條第一項第一款之規定
    ，併予宣告沒收。至警方於案發後在２Ｐ─３８８０號自用小客車內查獲被告甲○○持槍所擊發之制式子彈彈頭二個及子彈彈殼一顆及從證人丙○○腿部取出之
    彈頭一顆，因已不具殺傷力而非屬違禁物，爰不另為沒收之諭知。又本案被告等
    強盜所用之電擊棒一支，因未扣案，且查無積極證據足資認定係被告等所有，爰
    不另為沒收之諭知，併此敘明。
據上論斷，應依刑事訴訟法第二百九十九條第一項前段，槍砲彈藥刀械管制條例第七
條第四項、第十二條第四項，刑法第十一條前段、第二十八條、第三百三十條第一項
、第三百二十一條第一項第三款、第五十五條、第三十八條第一項第一款，判決如主
文。
本案經檢察官張崇哲到庭執行職務。
中      華      民   國    九十三    年      二      月    二十五    日
                                    臺灣高雄地方法院刑事第九庭
                                        審判長法  官    孫啟強
                                              法  官    楊宗翰
                                              法  官    張茹棻
右正本證明與原本無異。
如不服本判決，應於判決送達後十日內，向本院提出上訴狀。
                                              書記官    李忠霖
中      華      民      國    九十三    年      二      月    二十七    日
附錄法條
刑法第三百三十條
犯強盜罪而有第三百二十一條第一項各款情形之一者，處七年以上有期徒刑。
前項之未遂犯罰之。
槍砲彈藥刀械管制條例第七條
未經許可，製造、販賣或運輸火砲、肩射武器、機關槍、衝鋒槍、卡柄槍、自動步槍
、普通步槍、馬槍、手槍或各類砲彈、炸彈、爆裂物者，處死刑、無期徒刑或七年以
上有期徒刑；處徒刑者，併科新台幣三千萬元以下罰金。
未經許可，轉讓、出租或出借前項所列槍砲、彈藥者，處無期徒刑或五年以上有期徒
刑，併科新台幣一千萬元以下罰金。
意圖供自己或他人犯罪之用，而犯前二項之罪者，處死刑或無期徒刑；處徒刑者，併
科新台幣五千萬元以下罰金。
未經許可，持有、寄藏或意圖販賣而陳列第一項所列槍砲、彈藥者，處五年以上有期
徒刑，併科新台幣一千萬元以下罰金。
第一項至第三項之未遂犯罰之。
槍砲彈藥刀械管制條例第十二條
未經許可，製造、販賣或運輸子彈者，處一年以上七年以下有期徒刑，併科新台幣五
百萬元以下罰金。
未經許可，轉讓、出租或出借子彈者，處六月以上五年以下有期徒刑，併科新台幣三
百萬元以下罰金。
意圖供自己或他人犯罪之用，而犯前二項之罪者，處三年以上十年以下有期徒刑，併
科新台幣七百萬元以下罰金。
未經許可，持有、寄藏或意圖販賣而陳列子彈者，處五年以下有期徒刑，併科新台幣
三百萬元以下罰金。
第一項至第三項之未遂犯罰之。
